# TAYYARAT Oumaima

### Ingénieur Digital et Innovation

 1. +212617975739
 Image: Tayyaratoumaima1999@gmail.com
 Image: Inkedin.com/in/tayyarat-oumaima-7766071b7/

## **Profil**

Mon parcours d'études à l'École Nationale Supérieure d'Arts et Métiers a commencé en 2017. Une fois mon cycle préparatoire en poche, j'ai décidé de m'orienter vers l'intelligence artificielle et la science des données. Les compétences visées par cette filière sont des compétences transversales, ce qui constitue une spécificité par rapport aux expériences ancrées à l'articulation de deux disciplines : l'intelligence artificielle et le développement web. De plus, aujourd'hui, en tant qu'Ingénieur Digital et Innovation, j'arrive à transformer les capacités de l'IA en matière de logiciel. Alors, cherchez-vous des solutions informatiques intelligentes ? Ma créativité et ma patience envers le codage sont prêtes à être mises à rude épreuve.

# **Expériences Professionnelles**

#### SIANA: Société Marocaine des Rames à Grande Vitesse

Tanger, Maroc

Ingénieur Digital et Innovation

Juil 2023 - Aujourd'hui

- Mission: Développement, et mise en place des solutions d'automatisation des processus, permettant d'améliorer l'efficacité opérationnelle de l'entreprise en réduisant les erreurs humaines et en accélérant les délais de traitement.
- Création des plateformes digitales intranet basées sur des technologies avancées, permettant une meilleure communication interne et une collaboration plus fluide entre les équipes .
- Conception et développement des tableaux de bord de gestion, pour la prise de décision, intégrant des analyses et des indicateurs clés de performance en temps réel.
- Leadership des initiatives de digitalisation des processus administratifs liés aux ressources humaines, en formant l'équipe sur les nouvelles technologies et en guidant le choix des solutions à mettre en œuvre.
- Responsable du projet de GMAO (Gestion de la Maintenance Assistée par Ordinateur), chargé de la gestion et de la supervision de toutes les activités liées au développement logiciel et à l'interface utilisateur.
- Compétences Techniques: Programmation (Python, Java, C#), Développement web (HTML, CSS, JavaScript), SQL, Frameworks de développement (Django, Flask, React, Three, Electron), Expérience utilisateur (UX), Docker, Blender.
- Compétences Personnelles: Travail d'équipe, Gestion de projet, Communication, Compétences en Présentation, Agilité.

#### SIANA: Société Marocaine des Rames à Grande Vitesse

Tanger, Maroc

Stagiaire en Programmation

Fév 2023 - Juil 2023

- Mission: Développement d'une application d'élaboration de la Planification Hebdomadaire de Production.
- Automatisation de la mise à jour d'un fichier de plan d'action pour le suivi et la remise en conformité des rames à grande vitesse.
- Participation à la conception et à la réalisation d'une visite virtuelle en ligne, mettant en œuvre des technologies web pour offrir une expérience immersive aux clients et partenaires.

Groupe COFICAB Kenitra, Maroc

Stagiaire en Informatique et Technologies de l'Information

Juil 2022 - Sept 2022

- Mission: Réalisation d'une interface graphique visualisant en temps réel le remplissage et le vidange d'un réservoir.
- Protocole MQTT pour la récupération des données capteurs à partir d'une connexion à un serveur central.
- · Automatisation du système de remplissage et vidange en implémentant un code python dans une carte Arduino,

### Education

ENSAM - Meknès Meknès, Maroc

Génie Industriel - AI & Data Science

Fev 2021 - Jul 2023

Cours: Data Science, Statistiques, Intelligence Artificielle, Apprentissage Automatique, Apprentissage Approfondi, Apprentissage par Renforcement, Traitement Automatique du Langage Naturel, Santé et Sécurité au travail (ISO 45000), Management de l'environnement (ISO 14001), Management de Qualité (ISO 9001), Management de Projet, Lean Six Sigma, Lean Manufacturing, Management des Risques, Industie 4.0, Entrepreunariat, Management Stratégique, GRH et Droit des Affaires, Big Data (Hadoop, MapReduce, PySpark, etc.).

ENSAM - Meknès Meknès Meknès, Maroc

Tronc Commun

Sept 2020 - Jan 2021

• Cours: Résistance de matériaux, Métallurgie, Machines Thermiques, Informatique Industrielle (GRAFCET, LADDER), Gestion de production, Ordonnancement et gestion de stock, Equilibrage des lignes de production, Maitrise statistique des Procédés, Contrôle de gestion, Pompes centrifuges, Turbines Hydrauliques:(Pelton, Francis, Kaplan), Turbomachines, Maintenance & Fiabilité.

ENSAM - Meknès Meknès Meknès, Maroc

Classses Préparatoires Intégrées

Sept 2017 - Jul 2020

 Cours: Forge et Fonderie, Fabrication Additive & Soudage, Mathématiques, Algèbre, Théorie des graphes, Eléctrotechnique & Eléctronique, Mécanique des solides, Usinage.

## **Projets Académiques** Poubelle Intelligente en utilisant l'intelligence Artificielle & Arduino Meknès, Maroc ENSAM - Meknès Oct 2022 - Jan 2023 Santé et Sécurité du travailleur en utilisant la vision par ordinateur Meknès, Maroc ENSAM - Maroc Oct 2022 - Jan 2023 Développement d'un analyseur de CV en utilisant Entity Recognition Meknès, Maroc ENSAM - Maroc Fév 2022 - June 2022 Détection des transactions frauduleuses dans les cartes bancaires en utilisant les Meknès, Maroc réseaux de neurones convolutifs ENSAM - Maroc Fév 2022 - Juin 2022 Détection de fatigue et non-vigilance du conducteur - Système ADAS Meknès, Maroc ENSAM - Maroc Oct 2021 - Jan 2022 **Certifications** Learning Gitlab, LinkedIn Learning À distance À distance AZ-900 MS Fundamentals, Microsoft 2022

À distance

À distance

# Centres d'intérêt

**Basketball** J'étais membre de l'équipe de basketball féminine de l'ENSAM Meknès.

**Programmation compétitive** J'ai eu l'opportunité de participer à différents compétitions de programmation.

**Entrepreneuriat social** J'étais membre de l'équipe Enactus de l'ENSAM Meknès.

Scrum Foundation Professional Certificate, CertiProf

Lean Six Sigma White Belt, C.S.S.C

# Langues

2022

2021

**Anglais** Maîtrise professionnelle

**Arabe** Maîtrise native **Français** Courant